臺灣板橋地方法院刑事判決　　　　　　　　　　　　　九十一年度易字第七四五號
　　公訴人　臺灣板橋地方法院檢察署檢察官
　　被　告　乙○○
右列被告因家庭暴力防治法等案件，經檢察官提起公訴（九十一年度偵字第二四三八
號、第二七三一號），本院判決如左：
    主    文
乙○○連續違反法院依家庭暴力防治法第十三條所為之禁止直接騷擾行為之民事通常
保護令裁定，處有期徒刑參月，如易科罰金，以參佰元折算壹日。
    事    實
一、乙○○與甲○○原係夫妻，二人業於民國八十五年六月三日離婚，惟離婚後仍同
    住於臺北縣土城市○○路十一號二樓，為家庭暴力防治法第三條第一款規定之家
    庭成員關係。乙○○前於九十年十月十四日凌晨四時許，在上開住處因財務問題
    與甲○○發生爭執，竟徒手毆打甲○○，亦曾對甲○○施以辱罵、恐嚇等精神上
    不法侵害之行為，經本院於九十年十一月十四日以九十年度家護字第九五八號依
    家庭暴力防治法核發民事通常保護令，諭令乙○○不得對甲○○及其子女莊雯如
    、莊韻蝶、莊雅芳實施身體或精神上不法侵害之行為，亦不得直接或間接對甲○
    ○為騷擾之聯絡行為，乙○○並應在九十年十二月十五日中午十二時前遷出上開
    住所，將全部鑰匙交付甲○○，於遷出期限屆至後，至少離開上開住所一百公尺
    ，該保護令之有效期間為一年，經乙○○於同年十一月二十一日合法收受。詎乙
    ○○竟基於違反上開保護令之概括犯意，於收受該保護令後並未依所定期限遷出
    上開處所，復於九十一年（起訴書誤書為九十年）一月十五日凌晨一時四十分許
    ，在上址因酒後要求甲○○與之同房共睡遭拒絕，竟出言恫嚇甲○○稱：「要拿
    菜刀砍死你們母女」等語，以此加害生命之事恐嚇甲○○，足生危害於安全。又
    於同年一月十八日凌晨一時許，未經甲○○之同意擅自持鑰匙開鎖進入上址，以
    出言辱罵三字經之方式，對甲○○母女為騷擾之行為。
二、案經甲○○訴由臺北縣政府警察局土城分局移送臺灣板橋地方法院檢察署檢察官
    偵查起訴。
    理    由
一、經訊被告乙○○固坦承於前揭時地，之事實，惟辯稱：伊於九十年九月初經由甲
    ○○母女之同意始搬入土城市○○路十一號二樓居住，九十一年一月十五日凌晨
    一時四十分許，伊要求甲○○與伊同房睡覺，不要與小孩一起睡，被她拒絕，因
    言語不合發生爭吵，伊於氣頭上才說要拿菜刀殺他們母女，伊僅係一時氣話，並
    非真有此意，又同年一月十八日凌晨一時許，伊係經甲○○之同意才進入她住處
    ，商討一些債務問題，未對甲○○母女精神侵害云云。
二、經查前揭事實，業經告訴甲○○於警訊時及偵審中指訴甚詳稱：伊與被告於八十
    五年六月三日離婚，惟離婚後仍住在一起，先住土城市○○路，九十年八月間搬
    至土城市○○路，被告一直會喝酒鬧事，伊於九十年十月間申請保護令，要求被
    告於九十年十二月十五日中午以前搬離國際路，但被告不肯搬走，被告於九十一
    年一月十五日凌晨一時四十分許，在土城市○○路十一號二樓住處酒後叫醒伊及
    三名女兒大聲辱罵，對伊說要拿菜刀殺伊母女，使伊心生畏懼，被告自九十年八
    月左右開始搬入上址居住，最近經常喝酒，時常半夜妨害伊及女兒睡眠，被告復
    於九十一年一月十八日凌晨一時許，未經伊同意又進入屋內，當天被告因開計程
    車生意不好，喝了酒便對伊及女兒以三字經辱罵一、二個小時，使伊母女無法休
    息，被告收到保護令後未將鑰匙還伊，當天被告係持鑰匙直接開門進入等語（見
    臺灣板橋地方法院檢察署九十一年度偵字第二四三八號卷第十二頁、同署九十一
    年度偵字第二七三一號卷第八頁背面、本院九十一年三月二十八日訊問筆錄）。
    而被告於警訊時及偵審中亦坦承於收到保護令後並未搬離告訴人住處，及於九十
    一年一月十五日凌晨一時四十分許，要求甲○○與其同房睡覺遭拒，有對甲○○
    恫嚇稱要拿菜刀殺他們母女之事實（見上開第二四三八號偵查卷第四頁背面、第
    五頁背面至第六頁、十九頁背面、第二十六頁、本院九十一年三月二十八日審判
    筆錄）。
三、次查被告前於九十年十月十四日凌晨四時許，在上開住處因財務問題與告訴人甲
    ○○發生爭執，竟徒手毆打甲○○，亦曾對甲○○施以辱罵、恐嚇等精神上不法
    侵害之行為，經本院於九十年十一月十四日以九十年度家護字第九五八號依家庭
    暴力防治法核發民事通常保護令，諭令乙○○不得對甲○○及其子女莊雯如、莊
    韻蝶、莊雅芳實施身體或精神上不法侵害之行為，亦不得直接或間接對甲○○為
    騷擾之聯絡行為，乙○○並應在九十年十二月十五日中午十二時前遷出上開住所
    ，將全部鑰匙交付甲○○，於遷出期限屆至後，至少離開上開住所一百公尺，該
    保護令之有效期間為一年，經被告於同年十一月二十一日合法收受之事實，有上
    開通常保護令及臺北縣警察局土城分局保護令執行紀錄表各一件在卷足憑。本案
    被告前既已接獲本院核發之通常保護令，命其不得對告訴人母女之身體或精神上
    為不法侵害行為，亦不得直接或間接對告訴人母女為騷擾之行為，並應在九十年
    十二月十五日中午十二時前遷出告訴人住處，將全部鑰匙交付告訴人，於遷出期
    限屆至後，至少離開上開住所一百公尺，被告竟忽視該保護令之效力，仍以恫嚇
    及辱罵三字經之方式恐嚇及騷擾告訴人，本件事證明確，被告犯行堪予認定。
四、本件被告收受通常保護令後，未遵保護令之指示遷出告訴人住所，復先後以加害
    生命之事恐嚇告訴人，及以三字經騷擾告訴人母女，核其所為，係先後犯家庭暴
    力防治法第五十條第三款、第二款之違反本院依同法第十三條核發之通常保護令
    罪。其於九十一年一月十五日凌晨一時四十分許以要拿菜刀砍死告訴母女之加害
    生命之事恐嚇告訴人之行為，除該當上開違反保護令罪外，另該當刑法第三百零
    五條之恐嚇罪。其以一行為同時觸犯二罪名，為想像競合犯，應從較重之違反保
    護令罪處斷。又其於九十一年一月十八日凌晨一時許，以三字經辱罵告訴人及其
    三名女兒，亦為一行為觸犯數法益該當數罪名之想像競合犯，應從一重之違反家
    庭暴力防治法第五十條第二款規定論處。再被告前後三次違反保護令之犯行，時
    間緊接，犯罪構成要件相同，顯係基於概括犯意為之，應依連續犯從情節較重之
    家庭暴力防治法第五十條第二款規定論以一罪，並依法加重其刑。爰審酌被告於
    收受通常保護令後，諭令其不得對告訴人之身體或精神上為不法侵害行為，亦不
    得直接或間接對告訴人為騷擾之行為，並應遷離告訴人住所，竟輕忽保護令之效
    力，以言語恐嚇及辱罵告訴人，其犯罪之動機、目的、手段、知識程度、及犯罪
    後之態度等一切情狀，量處如主文所示之刑，並諭知易科罰金之折算標準，以示
    懲儆。
據上論斷，應依刑事訴訟法第二百九十九條第一項前段，家庭暴力防治法第五十條第
二款，刑法第十一條前段、第五十六條、第三百零五條、第五十五條、第四十一條第
一項，罰金罰鍰提高標準條例第一條前段、第二條判決如主文。
本案經檢察官謝岳龍到庭執行職務。
中      華      民      國      九  十  一   年     四     月    十     日
                                            臺灣板橋地方法院刑事第四庭
                                                法    官    談      虎
右正本證明與原本無異。
如不服本判決，應於判決送達後十日內，向本院提出上訴狀。
                                                書 記 官    陳  君  偉
中      華      民      國      九  十  一   年     四     月  十  七   日
參考法條：
家庭暴力防治法第五十條
  違反法院依第十三條、第十五條所為之下列裁定者，為本法所稱之違反保護令罪，
  處三年以下有期徒刑、拘役或科或併科新臺幣十萬元以下罰金：
  一  禁止實施家庭暴力行為。
  二  禁止直接或間接騷擾、接觸、通話或其他連絡行為。
  三  命遷出住居所。
  四  遠離住居所、工作場所、學校或其他特定場所。
  五  命完成加害人處遇計畫：戒癮治療、精神治療、心理輔導或其他治療、輔導。
刑法第三百零五條
  以加害生命、身體、自由、名譽、財產之事，恐嚇他人致生危害於安全者，處二年
  以下有期徒刑、拘役或三百元以下罰金。
